最　高　行　政　法　院　裁　定　　　　　　　　　　九十一年度裁字第五六三號
　　抗　告　人　甲○○
右抗告人因與相對人高雄市政府地政處土地開發總隊間自來水法事件，對於中華民國
九十年二月二十七日高雄高等行政法院八十九年度訴字第九○六號裁定提起抗告，本
院裁定如左︰
　　主  文
抗告駁回。
抗告訴訟費用由抗告人負擔。
　　理  由
一、按抗告法院認抗告為不合法或無理由者，應為駁回抗告之裁定，行政訴訟法第二
百七十二條準用民事訴訟法第四百九十二條第一項定有明文。
二、本件抗告意旨略謂：(一)抗告人之自來水管遷移於施工時遭受私人巷道地主出面阻
擋，迄今已經五年，歷經六度向被抗告機關請求其協調有關機關設法優先辦理徵收，
奈均遭拒絕，最後一次竟以八十九年七月十八日高市地發二字第九三三一號函「．．
．因涉及私有巷道請台端向貴區調解委員會申請調解私有巷道所有權人同意後，逕洽
自來人公司辦理遷移」藉以推諉敷衍了事。(二)相對人雖非土地徵收核准機關，但抗告
人請求其協調有關處理，但相對人均未能妥適協調處理，以致抗告人之自來水管無法
順利遷移，原審未依案情公平審理，有袒護相對人之嫌，故提起抗告等語。
三、經核原審以相對人八十九年七月十八日高市地發二字第九三三一號函係就抗告人
八十九年七月七日申請書所為之函復，而抗告人八十九年七月七日申請書係請求相對
人查覆，抗告人家庭用水自來水管因相對人辦理三十六期市地重劃，該水管必須移裝
，相對人如何解決一事。惟查相對人之權責事項，包括辦理土地重劃、區段徵收、填
海造陸及全市土地測量等業務，此觀高雄市政府地政處土地開發總隊組織規程第三條
之規定自明，故抗告人所申請移裝自來水管線一事，自非屬相對人業務範圍事項；至
抗告人於前述申請書說明欄中提及抗告人所用自來水管線因他遷所需用之私人巷道地
應優先辦理徵收之情，查依土地徵收條例第十四條規定，相對人並非土地徵收之核准
機關，故土地應否徵收亦非其業務範圍內之事項。抗告人前述以申請書向相對人所為
之請求，既均非相對人業務權責範圍內之事項，故相對人以八十九年七月十八日高市
地發二字第九三三一號函復抗告人「台端所陳自來水管線遷移案所需費用，本總隊已
依規定撥付自來人公司；台端申請位置本總隊亦數次辦理現場會勘，因涉及私有巷道
請台端向貴區調解委員會申請調解私有巷道所有權人同意後，逕洽自來水公司辦理遷
移。」自僅係對抗告人陳情事項，就其查證情形所為之告知與說明，而抗告人之權益
並不因該項述或說明而發生任何法律上之效果，依前揭所述該函並非行政處分，不
得對之提起訴願及行政訴訟，因認起訴不合法，予以裁定駁回，認事用法均妥適，並
無違誤，抗告意旨指摘原裁定違誤之詞，尚難有理由，應予駁回。
四、依行政訴訟法第二百七十二條、第一百零四條、民事訴訟法第四百九十二條第一
項、第九十五條、第七十八條，裁定如主文。
中　　華　　民　　國　　九十一　　　年　　　六　　　　月　　　二十　　　日
                    最 高 行 政 法 院  第 二 庭
                                審 判 長 法  官　　　陳　石　獅
                                         法  官      吳  明  鴻
                                         法  官　　　彭　鳳　至
                                         法  官　　　高　啟　燦
                                         法  官　　　黃　合　文
右  正  本  證  明  與  原  本  無  異
　　　　　　　　　　　　　　　　　　　　 法院書記官　蘇　金　全
中　　華　　民　　國　　九十一　　　年　　　七　　　　月　　　一　　　　日
